臺灣臺北地方法院交通事件裁定　　　　　　　　　　九十一年度交聲字第二二號
　　異議人即
　　受處分人　甲○○
右列受處分人因違反道路交通管理處罰條例案件，對於臺北市交通事件裁決所中華民
國九十一年一月十五日所為之處分（原處分案號：北市裁三字第裁二二－ＡＡＵ一一
六八六○號），聲明異議，本院裁定如左：
    主      文
異議駁回。
    理      由
一、按汽車駕駛人飲酒後其吐氣所含酒精成份超過每公升０‧二五毫克以上者，不得
    駕車，修正前道路交通安全規則第一百十四條第二款定有明文，又汽車駕駛人酒
    精濃度過量駕駛汽車者，處新臺幣（以下同）六千元以上一萬二千元以下罰鍰，
    並當場禁止其駕駛及吊扣其駕駛執照六個月，修正前道路交通管理處罰條例第三
    十五條第一項第一款定有明文（註一：因而汽車駕駛人駕駛汽車違反道路交通管
    理處罰條例第三十五條第一項規定者，除應依該條所規定之罰鍰處罰外，如前所
    述，尚需受吊扣駕駛執照六個月之處分，故依同條例第六十三條第二項規定，無
    庸再依同條例第六十三條第一項第三款規定並予記違規點數三點，應予說明；註
    二：按道路交通管理處罰條例第三十五條第第一項第一款業於民國九十年一月十
    七日總統修正公布，並自九十年六月一日起施行，修正後為處罰鍰一萬五千元以
    上六萬元以下，並當場禁止其駕駛及吊扣其駕駛執照一年，修正後之罰則重於修
    前者，惟因交通違規裁罰案件之性質，係道路交通主管機關本於職權就個別交通
    違規行為所為裁罰之決定而對外直接發生法律效果之單方行政行為，按實體從舊
    程序從新原則，本件仍應適用行為時即修正前之道路交通管理處罰條例，行政法
    院五十六年度判字第八十一號判例參照）。
二、本件受處分人即異議人甲○○於民國八十九年一月二十二日上午三時十五分許，
    駕駛車號ＣＲ－二○五一號自用小客貨車，行經臺北市○○路、松平路口處，為
    臺北市政府警察局信義分局吳興街派出所（以下稱信義分局）員警王治華攔停，
    並對其實施酒精濃度測試，發現其吐氣所含酒精濃度超過每公升０‧二五毫克而
    達於每公升０．三八毫克，乃由員警以其有違反前揭修正前道路交通管理處罰條
    例第三十五條第一項第一款規定之行為掣單舉發，詎受處分人拒絕簽收舉發通知
    單，由信義分局警員王治華記明其事由，視為已收受，此據違反道路交通管理事
    件統一裁罰標準及處理細則第十一條第一項第一款之規定自明，受處分人未於舉
    發通知單上所載應到案日期前向原處分機關提出申訴，經原處分機關請舉發單位
    即信義分局調查結果，仍認受處分人有前開違規行為，此有信義分局八十九年七
    月十九日北市警信分交字第八九六二○九二八○○號書函附卷可稽，原處分機關
    乃依前揭前揭修正前道路交通管理處罰條例第三十五條第一項第一款、違反道路
    交通管理事件統一裁罰標準表規定，於九十一年一月十五日裁處受處分人罰鍰一
    萬二千元，並吊扣其駕駛執照六個月。
三、受處分人甲○○固不否認有於前開時地為警攔檢實施酒測，警方以其吐氣所含酒
    精濃度超過標為由開單舉發，遭其拒收之事實，惟辯稱略以：當時酒測值為每公
    升○‧二三毫克，員警硬要開紅單，我不服拒簽名於罰單上，我說如有超量，我
    車子讓你扣，事後皆沒有收到罰單通知，後來裁決所裁決加倍處罰，這種處理方
    法正確嗎云云。惟查：受處分人有於前述時地因駕駛前述車號汽車為警攔停，經
    警對其實施酒測後發現其吐氣所含酒精濃度為每公升０．三八毫克之違規事實，
    有臺北市政府警察局舉發違反道路交通管理事件通知單及酒測單各一紙附卷足憑
    ，已足使本院得有原處分機關所認定受處分人有於前揭時地酒精濃度過量駕駛汽
    車之事實為屬真實之百分之百確信。又查，上開舉發通知單經舉發員警開立後，
    交受處分人簽收遭拒，亦為受處分人所自認，警員王治華於受處分人拒簽收後，
    記明其事由於舉通知單上，依上揭違反道路交通管理事件統一裁罰標準及處理細
    則第十一條第一項第一款之規定，視為已收受，迨無疑義。且按交通警察掣單舉
    發違反道路交通管理處罰條例所列之違規事實，本質上為行政處分，係公務員基
    於職務上之權力，依法就特定之具體事件所為之具公法上效果之單方面行政行為
    ，基於公務員為公法上行為具有公信力之原則，該行政行為當可被推定為真正，
    其據以依法處分之事實認定亦為正確無誤。從而本件受處分人所為上開辯解實難
    採信，本件事證明確，受處分人之違規行為堪以認定。
四、綜上所述，受處分人確有在前揭時地酒精濃度過量駕駛汽車之違規行為，從而原
    處分機關依前揭修正前道路交通管理處罰條例第三十五條第一項第一款、違反道
    路交通管理事件統一裁罰標準表規定裁處受處分人罰鍰一萬二千元，並吊扣其駕
    駛執照六個月，核無違誤，本件異議為無理由，應予駁回。
據上論斷，應依道路交通案件處理辦法第十九條，裁定如主文。
中      華      民      國      九十一    年      七      月    三十    日
                                      臺灣臺北地方法院交通法庭
                                          法  官  曾  啟  謀
右正本證明與原本無異。
如不服本裁定應於送達後五日內向本院提出抗告狀
              書記官  謝  韻  華
中      華      民      國      九十一    年      七      月    三十    日
